【裁判字號】    98,續,5
【裁判日期】    990304
【裁判案由】    給付保險金
【裁判全文】
臺灣雲林地方法院民事裁定                 98年度續字第5號
請  求  人
即  被  告  國泰人壽保險股份有限公司
法定代理人  丙○○
訴訟代理人  廖瑞鍠律師
相  對  人
即  原  告  甲○○
訴訟代理人  乙○○
上列當事人間請求給付保險金事件，被告於和解成立後，請求繼
續審判，本院裁定如下：
    主  文
請求駁回。
請求費用由請求人即被告負擔。
    理  由
一、按和解後繼續審判之請求，須於和解成立時30日之不變期間
    內為之，但知悉無效或得撤銷之原因在後者，自知悉後30日
    之不變期間內為之，民事訴訟法第380 條第3 項準用同法第
    500 條第1 項、第2 項定有明文。次按請求繼續審判之當事
    人，主張其知悉請求原因在後者，應於請求繼續審判狀中提
    出其遵守上開不變期間之證據，亦即應就其知悉在後之事實
    負舉證責任，觀諸民事訴訟法第380 條第3 項準用第501 條
    第1 項第4 款規定自明。又按請求繼續審判不合法者，法院
    應以裁定駁回之，民事訴訟法第380 條第3 項準用第502 條
    第1 項規定亦定有明文。
二、查本院95年度保險字第7 號給付保險金事件，兩造於民國97
    年08月06日本院辯論程序中成立和解，有和解筆錄1 份在卷
    為憑，請求人即被告嗣後於98年10月15日，以其於98年09月
    20幾日接獲臺灣桃園地方法院檢察署檢察官98年度偵字第16
    503 號追加起訴書，始知悉相對人即原告勾結若瑟醫院醫師
    ，出具罹患直腸癌之不實診斷證明書，請求人即被告係受相
    對人即原告詐欺而與之和解，該和解有得撤銷之原因，具狀
    請求本院繼續審判。然請求人即被告就其已遵守不變期間一
    節，陳稱承辦人表示在98年09月20幾日收受上開追加起訴書
    ，但無任何資料可供佐證，請求人即被告主張其提出本件請
    求已遵守30日之不變期間，難以憑採。揆諸上開98年度偵字
    第16503 號追加起訴書記載，書記官收受原本日期為98年08
    月31日，另臺灣桃園地方法院98年度易字第896 號卷第1 頁
    顯示，臺灣桃園地方法院檢察署於98年09月01日以桃檢堂玉
    98 偵16503字第072465號函將該署98年度偵字第16503 號被
    告吳國精、甲○○、李美姬及楊文嘉詐欺案卷2 宗（其中含
    前案資料表卷1 宗）、追加起訴書正本5 份、光碟2 片、錄
    影帶1 捲、錄音帶2 捲等卷證移送臺灣桃園地方法院，上情
    亦有該署99年02月08日桃檢堂玉98偵16503 字第10947 號函
    覆本院，該案件之追加起訴書係於98年09月01日追加起訴送
    審可證，可知該偵查案件之書記官於98年08月31日收受上開
    追加起訴書之原本後，隨即整理卷證、送達文書予應送達之
    人後，在98年09月01日將全案卷證移由臺灣桃園地方法院審
    理，則該案書記官必定於全案卷證移送臺灣桃園地方法院審
    理前，即將上開追加起訴書寄給請求人即被告，要無可能於
    卷證移送法院後，始進行送達文書之作業，故上開追加起訴
    書至遲應於98年09月01日寄出，加計桃園（即寄出地）至臺
    北市（即請求人即被告之主所地）間之在途期間為2 日，請
    求人即被告至遲應於98年09月03日收受上開追加起訴書，自
    斯日起請求人即被告即已知悉有其主張和解有受詐欺之情形
    ，是自其知悉和解有得撤銷之事由即98年09月03日起算，30
    日內即至98年10月03日，加計本院至臺北市之在途期間4 日
    ，請求人即被告至98年10月07日止，即應提出繼續審判之請
    求，但請求人即被告直至98年10月15日始具狀請求繼續審判
    ，顯已逾知悉和解有無效或得撤銷之原因後30日之不變期間
    ，揆諸上開規定，其請求於法不合，應予駁回。
三、依民事訴訟法第380 條第3 項、第502 條第1 項、第95條、
    第78條，裁定如主文。
中    華    民    國    99    年    3     月    4     日
                  民事第二庭    審判長法  官  黃一馨
                                      法  官  陳秋如
                                      法  官  李秋瑩
以上正本係照原本作成。
如對本裁定抗告須於裁定送達後10日內向本院提出抗告狀，並應
繳納抗告費新臺幣1,000 元。
中    華    民    國    99    年    3     月    4     日
                                      書記官  蘇紋泙

司法院資訊處製作；財團法人民間司法改革基金會備份。
